臺灣嘉義地方法院刑事判決
110年度訴字第540號
公  訴  人  臺灣嘉義地方檢察署檢察官
被      告  王盟順


指定辯護人  許崇賓律師
上列被告因違反毒品危害防制條例案件，經檢察官提起公訴（11
0年度偵字第422號），本院判決如下：
    主  文
王盟順販賣第二級毒品，累犯，處有期徒刑壹年玖月；未扣案之
販賣毒品所得新臺幣參仟元沒收之，於全部或一部不能沒收或不
宜執行沒收時，追徵其價額。
    犯 罪 事 實
一、王盟順明知甲基安非他命屬毒品危害防制條例第2條第2項規
    定所管制之第二級毒品，依法不得販賣，竟意圖營利，基於
    販賣第二級毒品之犯意，以其所有之行動電話1支（含門號
　　0000000000號SIM卡1張）作為聯絡工具，吳○○以00-0000000
    號、00-0000000號公共電話，於民國109年11月16日16時43
    分、18時26分許，與王盟順上開行動電話聯絡，購買甲基安
    非他命，王盟順與吳○○相約在統一超商碰面後，王盟順於同
    日18時35分許（起訴書誤載為18時許），在騎乘機車搭載吳
    ○○前往址設嘉義市○○○路000號之「○○汽車旅館」路程中，販
    賣新臺幣（下同）3,000元之甲基安非他命1包予吳○○。嗣經
    本院對王盟順之前開行動電話1支施以通訊監察，並於同年1
    1月24日14時32分許，經警持本院之搜索票，前往王盟順位
    於嘉義市○○○街000號201房租屋處執行搜索，扣得上揭行動
    電話1支，且王盟順於翌（25）日警詢時供出其毒品來源為
    鄭○○，因而循線查獲鄭○○。
二、案經臺灣嘉義地方檢察署（下稱嘉義地檢署）檢察官指揮嘉
    義市政府警察局第一分局報告偵查起訴。
    理 由
壹、證據能力：
一、本判決下列所引用被告以外之人於審判外之陳述，經本院提
    示後，檢察官、被告王盟順及其辯護人均同意作為證據，而
    本院審酌各該證據作成時之情況，均核無違法不當或證明力
    明顯過低之瑕疵，亦認以其等作為證據應屬適當，是依刑事
    訴訟法第159條之5第1項之規定，認有證據能力。
二、本判決其餘憑以認定犯罪事實之非供述證據，查無違反法定
    程序取得之情，依同法第158條之4規定反面解釋，亦具證據
    能力。
貳、實體方面：
一、上開犯罪事實，業據被告於警詢、偵查、本院準備程序及審
    理時均坦承不諱（見他字卷第58至60頁，偵卷第87至89頁，
    本院卷第99至104、107至120、209至220頁），核與證人吳
    ○○於偵查時之證述相符（見偵卷第69至71頁），復有通訊
    監察譯文、本院通訊監察書暨電話附表、搜索票、搜索扣押
    筆錄、扣押物品目錄表、本院電話記錄查詢表各1份、通聯
    調閱查詢單3份、監視器錄影畫面翻拍照片6張、搜索扣押照
    片5張在卷可查（見他字卷第73頁反面至第77頁、本院卷第
    121至135、187頁），並有行動電話1支（含門號0000000000
    號SIM卡1張）另案扣案可證。
二、證人吳○○因施用第二級毒品甲基安非他命，經本院以110年
    度毒聲字第133號裁定送觀察、勒戒確定乙節，有上開裁定
    、臺灣高等法院被告前案紀錄表各1份附卷可稽（見偵卷第5
    5至57頁，本院卷第31至39頁），是證人吳○○有向被告購買
    甲基安非他命施用，以抵癮之需求。
三、我國查緝毒品之施用或販賣一向執法甚嚴，對於販賣毒品者
    尤科以重度刑責，又販賣毒品既係違法行為，當非可公然為
    之，亦無公定價格，且容易分裝並增減份量，而每次買賣之
    價量，可能隨時依雙方關係深淺、資力、需求量及對行情之
    認知、來源是否充裕、查緝是否嚴謹、購買者被查獲時供述
    購買對象之可能風險之評估等情形，而異其標準，非可一概
    而論；而買受毒品之人通常亦無法探知販毒者賺取利潤幾何
    ，是販賣毒品之利得，除販毒者坦承犯行或價量俱臻明確外
    ，委難察得實情，販賣之人從價差或量差中牟利之方式雖異
    ，其意圖營利之販賣行為則同一。是以因甲基安非他命量微
    價高，販賣者率有利益可圖，被告販賣上開毒品，如無利益
    可得，又豈會甘冒遭警查獲可能處以重刑之風險而如此作為
    ，且被告於本院準備程序及審理時自承：我販賣毒品給吳○○
    ，上手鄭○○會給我比較多的量，我從中賺取量差施用，3,00
    0元大約可以賺0.1或0.2公克的毒品等語（見本院卷第
    101、218頁），足證被告係從販入與賣出之量價差異汲取利
    潤，其販賣甲基安非他命，主觀上具有意圖營利之目的，至
    為灼然。
四、綜上，上揭補強證據足資擔保被告所為之任意性自白，核與
    事實相符。本件事證明確，被告之犯行，洵堪認定，應予依
    法論科。
參、論罪科刑：
一、核被告所為，係犯毒品危害防制條例第4條第2項之販賣第二
    級毒品罪。又被告販賣第二級毒品前持有甲基安非他命之低
    度行為，為其販賣之高度行為所吸收，不另論罪。
二、被告前因施用毒品案件，經本院以104年度嘉簡字第1542號
    判決判處有期徒刑3月確定確定，於105年1月26日易科罰金
    執行完畢乙節，有臺灣高等法院被告前案紀錄表1份在卷可
    稽，其於有期徒刑執行完畢後，5年以內故意再犯本件有期
    徒刑以上之罪，為累犯，並衡酌司法院釋字第775號解釋意
    旨，被告並無因加重本刑致生所受刑罰超過其所應負擔罪責
    ，故本院綜合判斷後，除法定本刑為無期徒刑依法不得加重
    外，就有期徒刑及罰金部分，應依刑法第47條第1項規定，
    加重其法定最輕本刑。
三、減輕部分：
(一)關於毒品危害防制條例第17條第2項之適用：
　　被告於警詢、偵查、本院準備程序及審理時，均自白上開販
    賣第二級毒品犯行，應依毒品危害防制條例第17條第2項規
    定減輕其刑，並依法先加重後減輕之。
(二)關於毒品危害防制條例第17條第1項之適用：　
　　被告於109年11月25日警詢時供出其毒品來源為鄭○○等語（
    見本院卷第50頁），於本院準備程序及審理時亦供稱：本件
    販賣甲基安非他命予吳○○之毒品來源，係其於109年11月初
    向鄭○○所購買等語（見本院卷第102、219頁），又鄭○○於10
    9年11月初販賣甲基安非他命予被告之犯行，係因被告之供
    出因而查獲上情，業經本院以110年度訴字第394號判決判處
    有期徒刑5年1月確定乙節，有嘉義市政府警察局第一分局11
    0年5月19日嘉市警一偵字第1100701805號函、嘉義地檢署11
    0年度偵字第5079號起訴書、本院110年度訴字第394號判決
    書、臺灣高等法院被前案紀錄表各1份附卷可查（見本院卷
    第41至62、137頁），是被告符合供出毒品來源因而查獲上
    手鄭○○之情形，應依毒品危害防制條例第17條第1項減輕其
    刑（依刑法第66條後段規定，該項同時有免除其刑之規定，
    得減輕其刑至3分之2），並依法先加重後遞減輕之。
四、茲以行為人之責任為基礎，爰審酌被告明知毒品為國家嚴加
    查緝的物品，仍鋌而走險，無視於國家杜絕毒品危害之禁令
    ，不思以正當途徑獲取財物，為一己之私利，竟以販賣甲基
    安非他命圖不法所得，足以使購買施用者導致生理及心理毒
    害，助長毒品之氾濫，並衡酌其坦承犯行，態度良好，販毒
    所得為3,000元，金額非鉅，獲利亦甚微，暨其自陳高職肄
    業之智識程度，從事蔬菜運輸業，離婚，有1個5歲的女兒，
    與父母親、弟弟、女兒同住，前妻並未扶養女兒，及其犯罪
    動機、目的、手段等一切情狀，量處如主文所示之刑。
五、沒收部分：　　
(一)另案扣案之行動電話1支（含門號0000000000號SIM卡1張）
    ，被告於本院準備程序時自陳：行動電話是我所有，門號是
    我母親申辦，但都是由我使用等語（見本院卷第101頁），
    衡諸SIM卡屬動產，而動產以占有為所有權之表徵，是不論
    申請人為何，動產交付後即屬持有者所有，故自屬被告所有
    ，且係供被告本件販賣甲基安非他命犯罪所用之物，然上開
    行動電話業經本院以110年度訴字第24號案件中宣告沒收，
    此有上開判決書1份在卷可參（見偵卷第101至113頁），是
    再予宣告沒收，欠缺刑法上之重要性，爰依刑法第38條之2
    第2項規定，不另為沒收之諭知。
(二)未扣案之3,000元，為被告本件販賣第二級毒品之犯罪所得
    ，應依刑法第38條之1第1項前段規定，諭知沒收之，於全部
    或一部不能沒收或不宜執行沒收時，再依同條第3項規定，
    追徵其價額。
據上論斷，應依刑事訴訟法第299條第1項前段，毒品危害防制條
例第4條第2項、第17條第2項、第1項，刑法第11條前段、第47條
第1項、第38條之1第1項前段、第3項，判決如主文。
本案經檢察官賴韻羽提起公訴，檢察官劉達鴻到庭執行職務。
中　　華　　民　　國　　111 　年　　2 　　月　　24　　日
                  刑事第一庭  審判長  法　官　卓春慧
                                      法  官  吳育汝
                                      法  官  林家賢
以上正本證明與原本無異。
如不服本判決應於收受判決後20日內向本院提出上訴書狀，並應
敘述具體理由；其未敘述上訴理由者，應於上訴期間屆滿後20日
內向本院補提理由書（均須按他造當事人之人數附繕本）「切勿
逕送上級法院」。
中　　華　　民　　國　　111 　年　　2 　　月　　24　　日
                                      書記官  張子涵
附錄法條：
毒品危害防制條例第4條第2項
製造、運輸、販賣第二級毒品者，處無期徒刑或10年以上有期徒
刑，得併科新臺幣1千5百萬元以下罰金。